Minutes et répertoires du notaire Pierre CHEVALIER, 13 février 1499 - 5 avril 1509 (étude VIII)
Archives nationales
- Minutes de Pierre CHEVALIER, 13 février 1499 - 5 avril 1509; MC/ET/VIII/7 - MC/ET/VIII/27
  - Minutes. 1505, 26 mars - 1506, 21 avril, 26 mars 1505 - 21 avril 1506; MC/ET/VIII/9
    - DIGUET (Marguerite), défunte femme d'Etienne CHARPENTIER. Rachat de rente par .., 22 janvier 1506; MC/ET/VIII/9
      Diguet, Marguerite; Charpentier, Etienne
    - CHARPENTIER (Etienne)défunt, Rachat de rente, 22 janvier 1506; MC/ET/VIII/9
      Charpentier, Etienne
    - Vente de vignes à Philippe de VALLOIX, marchand fripier, bourgeois de Paris., 22 janvier 1506; MC/ET/VIII/9
      acte de vente; Valloix, Philippe de; brocanteur
    - Maison, rue Aufèvre, où est pour enseigne La Fleur de Lis., 22 janvier 1506; MC/ET/VIII/9
      Ferre (rue au); Fleur de Lis (enseigne de la)
    - Rachat de rente à Philippe JOBERT, huissier., 22 janvier 1506; MC/ET/VIII/9
      Jobert, Philippe; huissier
    - Vente de terres concernant Jean PAGENEL, prêtre, curé de Vesdun au diocèse de Bourges., 22 janvier 1506; MC/ET/VIII/9
      acte de vente; Vesdun (Cher); Pagenel, Jean; prêtre; curé
    - Rachat de rente concernant Symon de PARIS, marchand mercier., 22 janvier 1506; MC/ET/VIII/9
      Paris, Simon de; commerçant
    - Vente de terres concernant Alexandre PELLERIN., 22 janvier 1506; MC/ET/VIII/9
      acte de vente; Pellerin, Alexandre
    - Rachat de rente par Marguerite LE ROY, femme de Simon de PARIS., 22 janvier 1506; MC/ET/VIII/9
      Le Roy, Marguerite; Paris, Simon de
    - Vente de vignes par Nicolas LE ROUX, pelletier à Paris., 22 janvier 1506; MC/ET/VIII/9
      acte de vente; Le Roux, Nicolas; fourreur
    - 1506, 23 janvier (n.st.). Robert Dugoul, docteur en médecine, décédé. Constitution de rente., 23 janvier 1506; MC/ET/VIII/9
      constitution de rente; Dugoul, Robert; docteur d'université
    - Constitution de rente à Martine FOURGUAULT, veuve de Robert du GOUL., 23 janvier 1506; MC/ET/VIII/9
      constitution de rente; Fourguault, Martine; Goul, Robert du
    - Constitution de rente à Geoffroy de LA CROIX, seigneur de Riquebourg de la Neufville, et baron de Préauville, trésorier des guerres., 23 janvier 1506; MC/ET/VIII/9
    - Constitution de rente par Girondin de CAVÉE, seigneur de Saint-Martin et de Pighay, près Montpellier., 23 janvier 1506; MC/ET/VIII/9
      constitution de rente; Montpellier (Hérault); Cavée, Girondin de
    - Constitution de rente par Guillaume ANDRAULT, protonothaire du Pape, chanoine d'Auxerre., 23 janvier 1506; MC/ET/VIII/9
      constitution de rente; Auxerre (Yonne); Andrault, Guillaume; notaire; chanoine
    - Vente de droits de succession concernant Jehan MOTEREL, chaussetier à Paris., 24 janvier 1506; MC/ET/VIII/9
      acte de vente; Moterel, Jean; fabricant d'accessoires vestimentaires
    - Vente de droit de succession par Perrette MAGAULT, femme de Jehan MOTEREL., 24 janvier 1506; MC/ET/VIII/9
      acte de vente; Magault, Perrette; Moterel, Jean
    - Vente de droit de succession à Claude MAGAULT, laboureur à Chaville., 24 janvier 1506; MC/ET/VIII/9
      acte de vente; Chaville (Hauts-de-Seine); Magault, Claude; agriculteur
    - Procuration concernant Guillaume BAUDET, marchand tanneur à Anneville-en-Cère., 27 janvier 1506; MC/ET/VIII/9
      procuration; Anneville-en-Saire (Manche); Baudet, Guillaume; tanneur
    - HAMELIN (Philippin), défunt couturier à Gatteville près de Barfleur.- Procuration concernant.., 27 janvier 1506; MC/ET/VIII/9
      procuration; Hamelin, Philippin; tailleur d'habits
    - Constitution de caution et déclaration par Denis VIGNON, marchand bourgeois de Paris., 27 janvier 1506; MC/ET/VIII/9
      déclaration; Vignon, Denis
    - Promesse concernant Marguerite de FOURQUEROY, fiancée de Pierre PARDRIEL., 27 janvier 1506; MC/ET/VIII/9
      promesse; Fourqueroy, Marguerite de; Pardriel, Pierre
    - Promesse concernant Jehan de FOUQUEROY, marchand drapier, bourgeois de Paris., 27 janvier 1506; MC/ET/VIII/9
      promesse; Fouqueroy, Jean de; négociant
    - Déclaration et caution concernant Catherine FAVETE., 27 janvier 1506; MC/ET/VIII/9
      déclaration; cautionnement; Favete, Catherine
    - Promesse concernant Nicolas PARDRIEL, marchand apothicaire, bourgeois de Paris., 27 janvier 1506; MC/ET/VIII/9
      promesse; Pardriel, Nicolas; pharmacien
    - Promesse concernant Pierre PERDRIEL, marchand bourgeois de Paris., 27 janvier 1506; MC/ET/VIII/9
      promesse; Perdriel, Pierre
    - Promesse concernant Marguerite MIGNOT., 27 janvier 1506; MC/ET/VIII/9
      promesse; Mignot, Marguerite
    - Bail à rente d'une vigne à Jehan de LAUNOY, laboureur demeurant aux faubourgs de la porte Saint-Honoré., 27 janvier 1506; MC/ET/VIII/9
      bail; Saint-Honoré (porte); Launoy, Jean de; agriculteur
    - Bail à rente d'une vigne à Jacques LE BIESE., 27 janvier 1506; MC/ET/VIII/9
      bail; Le Biese, Jacques
    - Procuration par Jehan HAMELIN, couturier à Paris., 27 janvier 1506; MC/ET/VIII/9
      procuration; Hamelin, Jean; tailleur d'habits
    - Délivrance des biens meubles et conquets immeubles de son oncle, Audry CAIGERON, par Nicolas ASSELIN., 28 janvier 1506; MC/ET/VIII/9
      Asselin, Nicolas; Caigeron, Audry
    - MARCEL (Philippe), femme de Geoffroy de LA CROIX.- Constitution de rente concernant défunte.., 28 janvier 1506; MC/ET/VIII/9
    - FOUQUET (Jeanne), défunte veuve de feu Jean MARCEL.- Constitution concernant.., 28 janvier 1506; MC/ET/VIII/9
      constitution de rente; Fouquet, Jeanne; Marcel, Jean
    - CAIGERON (Audry) défunt curé de Mantes Délivrance de ses biens meubles et acquets immeubles, 28 janvier 1506; MC/ET/VIII/9
      Mantes-la-Jolie (Yvelines); Caigeron, Audry; curé
    - Exécution d'un testament concernant Pierre TABOURET, demeurant à Evreux., 28 janvier 1506; MC/ET/VIII/9
      testament; Evreux (Eure); Tabouret, Pierre
    - Vente de vignes à Meudon par Pierre VEAU, laboureur, demeurant à Fleury-les-Meudon., 28 janvier 1506; MC/ET/VIII/9
      acte de vente; Meudon (Hauts-de-Seine); Veau, Pierre; agriculteur
    - Vente de vignes à Meudon à Jean TOUZE, laboureur demeurant à Meudon., 28 janvier 1506; MC/ET/VIII/9
      acte de vente; Meudon (Hauts-de-Seine); Touze, Jean; agriculteur
    - Délivrance des biens meubles et conquêts immeubles de feu Audry CAIGERON à Jehanne DELACQUES, veuve de Pierre de BRETHEUL., 28 janvier 1506; MC/ET/VIII/9
      Delacques, Jeanne; Caigeron, Audry; Bretheul, Pierre de
    - Exécution du testament de Audry LAIGERON, oncle de Antoine LEFEVRE, prêtre, curé de Roman., 28 janvier 1506; MC/ET/VIII/9
      testament; Lefèvre, Antoine; Laigeron, Audry; prêtre; curé
    - Constitution de rente à Geuffroy LA CROIX, au nom de ses enfants., 28 janvier 1506; MC/ET/VIII/9
      constitution de rente; La Croix, Geoffroy de (14..-1518)
    - Constitution de rente par Guillaume de LA FONTAINE, seigneur de Viarmes., 28 janvier 1506; MC/ET/VIII/9
      constitution de rente; La Fontaine, Guillaume de
    - Délivrance d'un legs de 24 sous parisis sur la maison à l'image Saint-Nicolasdevant le crucifix de Saint-Jacques-la-Boucherie (acte placé au verso d'un autre acte daté du 20 février 1505)., 31 janvier 1506; MC/ET/VIII/9
      délivrance de legs
    - GASTELEAUE (Madeleine), défunte femme de Thomas MARCEAU.- Délivrance de legs par ses héritiers à l'Hôtel-Dieu (au dos d'un acte du 20 décembre)., 31 janvier 1506; MC/ET/VIII/9
      délivrance de legs; Gasteleaue, Madeleine; Marceau, Thomas
    - MARCEAU (Thomas), avocat au Parlement.- Délivrance de legs concernant défunt.. (au dos d'un acte du 20 décembre), 31 janvier 1506; MC/ET/VIII/9
      délivrance de legs; Marceau, Thomas
    - Délivrance de legs concernant Catherine ROLANT, femme de Jean SELLIER (au dos d'un acte du 20 février 1505)., 31 janvier 1506; MC/ET/VIII/9
      délivrance de legs; Roland, Catherine; Sellier, Jean
    - Délivrance de legs concernant Jeanne ROLANT, veuve de Gilles SACHET, le jeune (au dos d'un acte du 20 février 1505)., 31 janvier 1506; MC/ET/VIII/9
      délivrance de legs; Rolant, Jeanne; Sachet, Gilles
    - Délivrance de legs concernant Jeanne ROLAND, l'aînée, veuve de Gilles MOYSANT (au dos d'un acte du 20 février 1505)., 31 janvier 1506; MC/ET/VIII/9
      délivrance de legs; Roland, Jeanne; Moysant, Gilles
    - Obligation par Jean SERMOISE, laboureur de vignes à Marly., 31 janvier 1506; MC/ET/VIII/9
      obligation; Sermoise, Jean; agriculteur
    - Délivrance de legs concernant Gilles MOYSANT (au dos d'un acte du 20 février 1505)., 31 janvier 1506; MC/ET/VIII/9
      délivrance de legs; Moysant, Gilles
    - Bail à rente concernant Jehan MARIE, laboureur à La Celle Saint-Cloud., 31 janvier 1506; MC/ET/VIII/9
      bail; La Celle-Saint-Cloud (Yvelines); Marie, Jean
    - Bail à rente d'une maison à Guillaume LE GOUT, laboureur à La Celle-Saint-Cloud., 31 janvier 1506; MC/ET/VIII/9
      bail; La Celle-Saint-Cloud (Yvelines); Le Goût, Guillaume; agriculteur
    - Délivrance de legs à l'Hôtel-Dieu concernant Jehan LE SELLIER, marchand drapier et bourgeois de Paris., 31 janvier 1506; MC/ET/VIII/9
      délivrance de legs; Le Sellier, Jean; négociant
    - Délivrance d'un legs à l'Hôtel-Dieu à Paris (au verso d'un acte du 20 février 1505)., 31 janvier 1506; MC/ET/VIII/9
      délivrance de legs; Hôtel-Dieu
    - Obligation envers Nicolas HERBERAY, grenetier d'Exmes., 31 janvier 1506; MC/ET/VIII/9
      obligation; Exmes (Orne); Herberay, Nicolas; officier civil (Ancien Régime)
    - Bail à loyer d'un pré concernant Nicolas HERBEROY, grenetier d'Exmes., 1er février 1506; MC/ET/VIII/9
      bail; Exmes (Orne); Herberoy, Nicolas; officier civil (Ancien Régime)
    - Prise à loyer d'un pré par Michault LE ROY, demeurant à Marly-le-Château., 1er février 1506; MC/ET/VIII/9
      Marly-le-Roi (Yvelines); Le Roy, Michault
    - Confirmation de partages concernant François DISQUES., 3 février 1506; MC/ET/VIII/9
      ratification; Disque, François
    - Confirmation de partages concernant Philibert de VAULDRAY., 3 février 1506; MC/ET/VIII/9
      partage; Vauldray, Philibert de
    - Confirmation de partage par Jacques de VAULDRAY, écuyer, seigneur de Saint-Phal., 3 février 1506; MC/ET/VIII/9
      partage; Vauldray, Jacques de
    - Confirmation de partage concernant Blanche VAULDRAY, femme de Jean DISQUES., 3 février 1506; MC/ET/VIII/9
      partage; Vauldray, Blanche; Disques, Jean
    - Confirmation de partages faits par Bernardin de VAULDRAY, aumônier ordinaire du roi, au nom de son frère, Jacques., 3 février 1506; MC/ET/VIII/9
      partage; Vauldray, Bernardin de; Vauldray, Jacques de; prêtre
    - Ratification d'une constitution de rente concernant Jacques de BAILLEUL, chevalier, seigneur de Saint-Léger en la comté d'Eu, procureur de Anthoine de NEUILLY., 4 février 1506; MC/ET/VIII/9
      ratification; Bailleul, Jacques de; Neuilly, Antoine de
    - Ratification concernant Jehan de MAILLY., 4 février 1506; MC/ET/VIII/9
      ratification; Mailly, Jean de
    - Ratification d'une constitution de rente à Geuffroy de LA CROIX, trésorier., 4 février 1506; MC/ET/VIII/9
      ratification; La Croix, Geoffroy de (14..-1518); trésorier
    - Ratification d'une constitution de rente concernant Ysabeau d'AILLY., 4 février 1506; MC/ET/VIII/9
      ratification; Ailly, Isabeau d'
    - Obligation concernant Jehan CHASSINAT, demeurant à Danouville, paroisse d'Engenville., 5 février 1506; MC/ET/VIII/9
      obligation; Engenville (Loiret); Chassinat, Jean
    - Obligation envers Jehan LUILLIER, seigneur de la Mothe., 5 février 1506; MC/ET/VIII/9
      obligation; Luillier, Jean (....-1535)
    - Constitution de rente concernant Jacques Prévost, laboureur à Tilloy-les-Gonesse., 6 février 1506; MC/ET/VIII/9
      constitution de rente; Prévost, Jacques; agriculteur
    - Constitution de rente concernant Germain de MARLE, maître général des monnaies, seigneur du Tilloy., 6 février 1506; MC/ET/VIII/9
      constitution de rente; Marle, Germain de (14..-1547); magistrat
    - Vente d'une coupe de bois à Jehan HERMANT, le jeune, laboureur à Presneaulx., 7 février 1506; MC/ET/VIII/9
      acte de vente; Hermant, Jean; agriculteur
    - Vente d'une coupe de bois concernant Jehan LUILLIER, seigneur de Quinquampoix et Frémeaulx., 7 février 1506; MC/ET/VIII/9
      acte de vente; Luillier, Jean (....-1535)
    - Vente de vigne concernant Jean NANYN, chandelier de suif., 9 février 1506; MC/ET/VIII/9
      acte de vente; Nanyn, Jean; cirier
    - Bail à loyer de 2 arpents de vignes à Raulet VAUSSE, laboureur à Rueil en Parisis., 9 février 1506; MC/ET/VIII/9
      bail; Rueil-Malmaison (Hauts-de-Seine); Vausse, Roland; agriculteur
    - Notoriété au sujet du testament que Jacques de VOUTENAY, défunt chaussetier à Paris, a dicté à un des vicaires de Saint-Pol., 9 février 1506; MC/ET/VIII/9
      notoriété; Saint-Paul (église); Voutenay, Jacques de; fabricant d'accessoires vestimentaires; ecclésiastique
    - Notoriété par Anthoine DELAFOIX, chapelain de l'église Saint-Gervais, au sujet du testament de Jacques de VOUTENAY, dicté à un vicaire de l'église Saint-Paul., 9 février 1506; MC/ET/VIII/9
      notoriété; Saint-Gervais-Saint-Protais (église); Saint-Paul (église); Delafoix, Antoine; Voutenay, Jacques de; ecclésiastique
    - Vente de Vigne à Chaillot, à Robert DAIGREMONT, prêtre, curé de Colombes., 9 février 1506; MC/ET/VIII/9
      acte de vente; Chaillot (hameau); Colombes (Hauts-de-Seine); Daigremont, Robert; prêtre; curé
    - Notoriété concernant Pierre LE POINTE, prêtre, vicaire de Saint-Pol., 9 février 1506; MC/ET/VIII/9
      notoriété; Saint-Paul (église); Le Pointe, Pierre; prêtre; ecclésiastique
    - Bail à loyer de deux arpents de vigne par Pierre GUYON, marchand drapier, bourgeois de Paris., 9 février 1506; MC/ET/VIII/9
    - Notoriété au sujet du testament de Jacques de VOUTENAY, dicté à un des vicaires de Saint-Pol par Anthoine BAULDRY, prêtre, chapelain de Saint-Pol., 9 février 1506; MC/ET/VIII/9
      notoriété; Saint-Paul (église); Bauldry, Antoine; Voutenay, Jacques de; ecclésiastique; prêtre
    - Notoriété au sujet du testament de Jacques de VOUTENAY, chaussetier., 9 février 1506; MC/ET/VIII/9
      notoriété; Voutenay, Jacques de; fabricant d'accessoires vestimentaires
    - Transport de rente concernant Marie Plailly, femme de Jehan de Rotlienges., 11 février 1506; MC/ET/VIII/9
      transport de droits; Plailly, Marie; Rotlienges, Jehan de
    - Transport de rente concernant Jean de ROTHELINGES, écuyer, archer de corps du roi., 11 février 1506; MC/ET/VIII/9
      transport de droits; Rothelinges, Jean de; militaire du rang
    - Bail à rente d'une vigne par Jean JOURDET, potier d'étain., 11 février 1506; MC/ET/VIII/9
      bail; Jourdet, Jean; potier
    - Transport de rente à Jehan de LA PLACE, prêtre, chanoine et archidiacre de Brye à Meaux., 11 février 1506; MC/ET/VIII/9
      transport de droits; Meaux (Seine-et-Marne); La Place, Jean de; prêtre; chanoine; ecclésiastique
    - Transport de rente par Aubrys de CHAMPARS, seigneur de Gressy-en-France., 11 février 1506; MC/ET/VIII/9
      transport de droits; Champars, Aubry de
    - Bail à rente concernant Jehan Puiseux, laboureur à Argenteuil., 11 février 1506; MC/ET/VIII/9
      bail; Argenteuil (Val-d'Oise); Puiseux, Jehan; agriculteur
    - Vente de bois concernant Jehan HERAULT, receveur des tailles en l'élection de Péronne, Montdidier et Roye., 12 février 1506; MC/ET/VIII/9
      acte de vente; Péronne (Somme); Montdidier (Somme); Roye (Somme); Hérault, Jean; trésorier payeur (Ancien Régime)
    - Vente de bois par Jehan LUILLIER, seigneur de la Mothe., 12 février 1506; MC/ET/VIII/9
      acte de vente; Luillier, Jean
    - Vente d'une coupe de bois concernant Jehan HERMANT, le jeune., 12 février 1506; MC/ET/VIII/9
      acte de vente; Hermant, Jean
    - Constitution de rente à Geoffroy de LA CROIX, seigneur de Riquebourg, baron de Préauville, trésorier des guerres., 13 février 1506; MC/ET/VIII/9
    - CLERY (Jeanne de), défunte Constitution de rente par .., 13 février 1506; MC/ET/VIII/9
      constitution de rente; Cléry, Jeanne de
    - MARCEL (Philippe), femme de Geoffroy de LA CROPIX.- Constitution de rente concernant défunte.., 13 février 1506; MC/ET/VIII/9
    - Constitution de rente par Jeanne de CREVECUIER, femme d'Antoine DUFAY., 13 février 1506; MC/ET/VIII/9
      constitution de rente; Crevecuier, Jeanne de; Dufay, Antoine
    - Constitution de rente concernant Anthoine de FAY, seigneur de Boussac., 13 février 1506; MC/ET/VIII/9
      constitution de rente; Fay, Antoine de
    - Constitution de rente de blé à Guillaume CHELOT, marchand mercier et boursier, bourgeois de Paris., 14 février 1506; MC/ET/VIII/9
      constitution de rente; Chelot, Guillaume; commerçant; maroquinier
    - Constitution de rente par Paulin LEDÉ, laboureur à Montauban., 14 février 1506; MC/ET/VIII/9
      constitution de rente; Montauban (Tarn-et-Garonne); Ledé, Paulin; agriculteur
    - Constitution de rente par Jean DAIMONT, laboureur à Chennevières., 15 février 1506; MC/ET/VIII/9
      constitution de rente; Chennevières-sur-Marne (Val-de-Marne); Daimont, Jean; agriculteur
    - Constitution de rente à Jean SEGART, pelletier et fourreur de robes., 15 février 1506; MC/ET/VIII/9
      constitution de rente; Segart, Jean; fourreur
    - Cession de droit de succession concernant Jaquet RIVART, bourgeois de Paris., 17 février 1506; MC/ET/VIII/9
      transport de droits; Rivart, Jacques
    - Partage des biens de Jacques Alaire, notaire et procureur au Châtelet, frère de Robert Alaire, notaire du roi., 23 février 1506; MC/ET/VIII/9
      partage; Alaire, Jacques; Alaire, Robert; notaire; procureur de justice (Ancien Régime); notaire
    - GALOIX (Perrette).- Vente concernant défunte.., 23 février 1506; MC/ET/VIII/9
      acte de vente; Galoix, Perrette
    - DOULTRELEAU (Etienne), décédé. Vente., 23 février 1506; MC/ET/VIII/9
      acte de vente; Doultreleau, Etienne
    - PATROUILLART (Gillette), première femme de Jacques ALAIRE.- Partage de biens concernant.., 23 février 1506; MC/ET/VIII/9
      partage; Patrouillart, Gillette; Alaire, Jacques
    - Cession de droits de succession concernant Michault RIVART, marchand boucher, bourgeois de Paris., 23 février 1506; MC/ET/VIII/9
      transport de droits; Rivart, Michel; boucher
    - Partage et échange de biens concernant Jehan DROUYN, maréchal., 23 février 1506; MC/ET/VIII/9
      partage; échange; Drouyn, Jean; maréchal-ferrant
    - Vente par Jean DEVALLEE, marchand hôtelier, rue Jean Le Mère à Paris., 23 février 1506; MC/ET/VIII/9
      acte de vente; Devallée, Jean; hôtelier
    - Vente par Jehanne DOULTRELEAU, femme de Jehan DEVALLEE., 23 février 1506; MC/ET/VIII/9
      acte de vente; Doultreleau, Jeanne; Devallée, Jean
    - Partage entre Gabrielle LE FEVRE, veuve de Jacques ALAIRE, et Robert ALAIRE.- échange concernant Gabrielle LE FEVRE, veuve de Jacques ALAIRE., 23 février 1506; MC/ET/VIII/9
      partage; échange; Le Fèvre, Gabrielle; Alaire, Jacques; Alaire, Robert
    - Vente à Jacquet de GENCY, laboureur à Chauvry, de terre à Chauvry., 23 février 1506; MC/ET/VIII/9
      acte de vente; Chauvry (Val-d'Oise); Gency, Jacquet de; agriculteur
    - Vente de biens à Chauvry., 23 février 1506; MC/ET/VIII/9
      acte de vente; Chauvry (Val-d'Oise)
    - Partage et échange entre Robert Alaire, notaire et procureur au Châtelet, et héritier de Jacques Alaire, son frère, et Gabrielle Le Fèvre., 23 février 1506; MC/ET/VIII/9
      partage; Alaire, Robert; Alaire, Jacques; Le Fèvre, Gabrielle; notaire; procureur de justice (Ancien Régime)
    - Bail à loyer par Jehan Dynocheau, vendeur de bétail au marché, bourgeois de Paris., 24 février 1506; MC/ET/VIII/9
      bail; Dynocheau, Jehan
    - Bail à loyer concernant Perrette SAHUL, femme de Michel DUJARDIN, veuve de Gabriel VINIOT., 24 février 1506; MC/ET/VIII/9
      bail; Sahul, Perrette; Dujardin, Michel; Viniot, Gabriel
    - Bail à loyer concernant défunt Gabriel VINIOT., 24 février 1506; MC/ET/VIII/9
      bail; Viniot, Gabriel
    - Bail à loyer concernant Michel DUJARDIN., 24 février 1506; MC/ET/VIII/9
      bail; Dujardin, Michel
    - Bail à loyer à Raoullin HAUDOUYN, marchand boucher, bourgeois de Paris, d'un échaudoir et d'un étal., 24 février 1506; MC/ET/VIII/9
      bail; Haudouin, Raoulin; boucher
    - Obligation par Regnault BEAUVILLAIN, demeurant à Saint-Antoine-du-Buisson., 25 février 1506; MC/ET/VIII/9
      obligation; Noisiel (Seine-et-Marne); Beauvillain, Regnault
    - Obligation concernant Jean RICHARD, laboureur à Rocquencourt., 25 février 1506; MC/ET/VIII/9
      obligation; Rocquencourt (Yvelines); Richard, Jean; agriculteur
    - Bail d'un moulin à vent à Jaulx, à Michel BERNIER., 26 février 1506; MC/ET/VIII/9
      bail; Bernier, Michel
    - Bail d'un moulin à vent à Jaulx par Jean TARENNE, seigneur d'Othou-en-Beauce., 26 février 1506; MC/ET/VIII/9
      bail; Jaux (Oise); Tarenne, Jean
    - Bail de moulin à vent concernant Germain de MARLE, général maître des monnaies., 26 février 1506; MC/ET/VIII/9
      bail; Marle, Germain de (14..-1547); magistrat
    - Bail de moulin à vent à Jaulx, par Jean TARENNE., 26 février 1506; MC/ET/VIII/9
    - Bail d'un moulin à vent à Jaulon, à Pierre LE CLERC., 26 février 1506; MC/ET/VIII/9
      bail; Le Clerc, Pierre
    - Bail d'un moulin à vent, par Christophe LE BRETON, seigneur de Villiers-le-Bel et de Jaulx., 26 février 1506; MC/ET/VIII/9
      bail; Le Breton, Christophe
    - Obligation envers Jehan LAISNÉ, laboureur et marchand demeurant à La Basle près de Maule.-constitution de rente à Jehan LAISNÉ, laboureur et marchand demeurant à La Basle près de Maule., 27 février 1506; MC/ET/VIII/9
      obligation; constitution de rente; Maule (Yvelines); Laisné, Jean; agriculteur; commerçant
    - Obligation et constitution par Jacques DURIEU., 27 février 1506; MC/ET/VIII/9
      obligation; constitution de rente; Durieu, Jacques
    - Obligation envers Jehan LE MAIRE, vendeur de bétail, bourgeois de Paris., 27 février 1506; MC/ET/VIII/9
    - Transport de rente concernant Jacob AUBOUST, verrier., 2 mars 1506; MC/ET/VIII/9
      transport de droits; Auboust, Jacob; maître verrier
    - DEMBERNART (Jean ), défunt barbier à Paris. Transport de rente., 2 mars 1506; MC/ET/VIII/9
      transport de droits; Dembernart, Jean; coiffeur
    - QUIGNON (Martin).- Transport de rente concernant défunt.., 2 mars 1506; MC/ET/VIII/9
      transport de droits; Quignon, Martin
    - Transport de rente concernant Jean TARTEREAU., 2 mars 1506; MC/ET/VIII/9
      transport de droits; Tartereau, Jean
    - Constitution de rente concernant Pierre SAVONNEAU, prêtre curé de Bougueval., 2 mars 1506; MC/ET/VIII/9
      constitution de rente; Bouqueval (Val-d'Oise); Savonneau, Pierre; prêtre; curé
    - Transport de rente par Etiennette DEMBERNART., 2 mars 1506; MC/ET/VIII/9
      transport de droits; Dembernart, Etiennette
    - Constitution de rente concernant Anne DAULNOY, femme de Pierre LE MERE., 2 mars 1506; MC/ET/VIII/9
      constitution de rente; Daulnoy, Anne; Le Mère, Pierre
    - Constitution de rente par Pierre LEMERE, seigneur de Parisis-Fontaine., 2 mars 1506; MC/ET/VIII/9
      constitution de rente; Lemère, Pierre
    - Vente à Guillaume LE COP., 4 mars 1506; MC/ET/VIII/9
      acte de vente; Le Coq, Guillaume
    - Vente concernant Pierre MOUSNIER, marchand et barbier, demeurant à Saint-Denis., 4 mars 1506; MC/ET/VIII/9
      acte de vente; Saint-Denis (Seine-Saint-Denis); Mousnier, Pierre; commerçant; coiffeur
    - Vente concernant Mahiette MOUSNIER., 4 mars 1506; MC/ET/VIII/9
      acte de vente; Mousnier, Mahiette
    - Cerf, rue Saint-Jacques, au coin de la Grand rue du Plastre., 6 mars 1506; MC/ET/VIII/9
      Saint-Jacques (rue); Plâtre (rue du)